【裁判字號】    97,消債更,699
【裁判日期】    971224
【裁判案由】    更生事件
【裁判全文】
臺灣屏東地方法院民事裁定           97年度消債更字第699號
聲  請  人
即 債 務人  甲○○
                        號
上列當事人聲請消費者債務清理事件，本院裁定如下：
    主  文
債務人甲○○自中華民國九十八年一月十四日十二時起開始更生
程序。
命司法事務官進行本件更生程序。
    理  由
一、按債務人不能清償債務或有不能清償之虞；且無擔保或無優
    先權之債務總額未逾新台幣1200萬元者，於法院裁定開始清
    算程序或宣告破產前，得向法院聲請更生；又法院開始更生
    程序之裁定，應載明其年、月、日、時，並即時發生效力，
    消費者債務清理條例第3 條、第42條第1 項、第45條第1 項
    分別定有明文。次按法院裁定開始更生或清算程序後，得命
    司法事務官進行更生或清算程序，必要時得選任律師、會計
    師或其他適當之自然人或法人一人為監督人或管理人，同條
    例第16條第1 項亦有明文。
二、債務人聲請意旨略以：債務人就其債務有不能清償之情事，
    前已提出債權人清冊，以書面向最大債權金融機構台新國際
    商業銀行請求共同協商債務清償方案，嗣經通知前置協商不
    成立。債務人目前每月所得約新台幣（下同）13,000元，除
    有每月基本生活費需支應外，尚須扶養2 名子女（王詒絜民
    國95年4 月2 日生，王信翔民國97年6 月30日生），債務人
    就上述債務實已無力清償且償還方案金額過高，又其無擔保
    或無優先權之債務總額未逾1,200 萬元，復未經法院裁定開
    始清算程序或宣告破產，爰向本院聲請更生等語。
三、經查債務人所主張之上開事實，業據其提出債權人清冊、財
    產暨收入狀況說明書、前置協商不成立通知書、財政部台灣
    省南區國稅局95、96年度綜合所得稅各類所得暨財產歸屬資
    料清單及戶籍謄本等件為證，堪信屬實。次查，債務人於95
    年所得額為139,980 元，96年所得額為38,615元，而其主張
    目前工作每月收入約為13,000元之事實，已據提出收入切結
    書為證；而其名下復無土地、房屋可資為清償之憑藉。則以
    債務人現職月薪約13,000元之收入，扣除每月償還方案金額
    超過6,510 元後，僅餘金額為6,490 元，依一般生活經驗法
    則，顯不足以維持債務人2 名子女之保護教養費用與債務人
    之基本生活，是聲請人之主張，應屬可採。此外，本件又查
    無債務人有消費者債務清理條例第6 條第3 項、第8 條或第
    46條各款所定駁回更生聲請之事由存在，則債務人聲請更生
    ，應屬有據，爰裁定如主文第1 項所示，並命司法事務官進
    行本件更生程序。
中    華    民    國    97    年    12    月    24    日
                        民事庭法官  李  麗  芳
正本係照原本作成。
本裁定不得抗告。
本件裁定公告日期為民國97年12月24日
中    華    民    國    97    年    12    月    24    日
                        法院書記官  滕  一  珍


司法院資訊處製作；財團法人民間司法改革基金會備份。
